【裁判字號】    97,上訴,6005
【裁判日期】    971230
【裁判案由】    毒品危害防制條例
【裁判全文】
臺灣高等法院刑事判決                97年度上訴字第6005號
上  訴  人
即  被  告  甲○○
上列上訴人因違反毒品危害防制條例案件，不服臺灣基隆地方法
院97年度訴字第1340號中華民國97年10月21日第一審判決（起訴
案號：臺灣基隆地方法院檢察署97年度毒偵字第1851號），提起
上訴，本院判決如下：
    主  文
上訴駁回。
    理  由
一、按不服地方法院之第一審判決而上訴者，應向管轄第二審之
    高等法院為之，上訴書狀應敘述具體理由，刑事訴訟法第36
    1條定有明文。 又第二審法院認上訴書狀未敘述理由或上訴
    有第362條前段之情形者，應以判決駁回之，同法第367條前
    段亦規定甚明。所謂不服第一審判決之具體理由，必係依卷
    內既有訴訟資料或提出新事證，指摘或表明第一審判決有何
    採證認事、用法或量刑等足以影響判決本旨之不當或違法，
    而構成應予撤銷之具體事由，始足當之。倘僅泛言原判決認
    定事實錯誤、違背法令、量刑失之過重或輕縱，而未依上揭
    意旨指出具體事由，或形式上雖已指出具體事由，然該事由
    縱使屬實，亦不足以認為原判決有何不當或違法者，皆難謂
    係具體事由，俾與第二審上訴制度在請求第二審法院撤銷、
    變更第一審不當或違法之判決，以實現個案救濟及節制濫行
    上訴之立法目的相契合。是倘上訴人之上訴書狀雖敘述上訴
    理由，惟並未具體敘述第一審判決有何不當或違法情形，即
    與未敘述具體理由無異，所為上訴，即非適法。
二、原判決認定上訴人即被告甲○○於民國97年7月22日下午6時
    許，在基隆市○○區○○街303巷6弄25號住處，以將第一級
    毒品海洛因摻水注入注射針筒，再施打入身體之方式，施用
    第一級毒品海洛因1 次，因而論處上訴人施用第一級毒品罪
    ，判決有期徒刑7月，扣案海洛因1包及其包裝袋沒收銷燬，
    已詳敘所憑證據與認定之理由。所為論斷，經核並無違誤，
    量刑亦屬允當。
三、上訴意旨略稱：上訴人父已年邁，又無工作能力，而伊是家
    中獨子，必須負擔家裡一切日常開銷，如今亦已痛改前非，
    請從輕量刑，必定不會辜負親友及社會大眾所期望等語。惟
    原判決量刑已斟酌刑法第57條各款事由，並無失之過重之情
    ，是被告上訴理由並未具體指摘原判決於認定事實、適用法
    律及量刑等項有何違法或不當，自非合法之具體上訴理由。
    依上開說明，本件上訴顯不合法定程式，應予駁回，並不經
    言詞辯論為之。
據上論斷，應依刑事訴訟法第367條前段、第372條，判決如主文
。
中    華    民    國    97    年    12    月    30    日
                  刑事第二十二庭審判長法  官  何菁莪
                                      法  官  江振義
                                      法  官  李麗珠
以上正本證明與原本無異。
如不服本判決，應於收受送達後10日內向本院提出上訴書狀，其
未敘述上訴之理由者並得於提起上訴後10日內向本院補提理由書
（均須按他造當事人之人數附繕本）「切勿逕送上級法院」。
                                      書記官  陳禹任
中    華    民    國    98    年    1     月    5     日


司法院資訊處製作；財團法人民間司法改革基金會備份。
